【裁判字號】    89,訴,676
【裁判日期】    890430
【裁判案由】    不動產所有權移轉登記
【裁判全文】
臺灣高雄地方法院刑事判決                            九十年度易字第三十號
    公  訴  人  臺灣高雄地方法院檢察署檢察官
    被      告  甲      男  二.
右列被告因竊盜案件，經檢察官提起公訴（民國九十年度偵字第一五七號），本院判
決如左：
甲結夥三人以上於夜間侵入有人居住之建築物竊盜，累犯，處有期徒刑一年。並於刑
之執行前，令入勞動場所強制工作一年。
扣案之萬能鑰匙一支沒收。
一、甲曾於民國八十七年二月二十八日因竊盜案件，經法院判處有期徒刑一年確定，
    並於八十九年五月四日執行完畢，惟猶不知悔悟，竟於八十九年十月三日凌晨一
    時十分許之夜間，與其弟乙及友人丙（均另案審理中）共同基於意圖為自己不法
    所有之竊盜犯意聯絡，至高雄市Ａ之住處，由丙在外把風，甲、乙二人持甲所有
    之萬能鑰匙一支，打開Ａ上鎖住處之大門，侵入該住宅內，共同竊取Ａ所有之電
    視機一台、電腦一組，得手後搬出至屋外，適時屋主Ａ返家，而報警當場查獲甲
    、乙二人，丙趁機逃逸。並扣得甲所有供行竊犯罪所用之萬能匙一支。丙之後為
    警循線查獲。
二、案經高雄市政府警察局分局移送台灣高雄地方法院檢察署檢察官偵查起訴。
    理  由
一、訊據被告甲及乙（另案審理中）於警訊中固坦承其與丙（另案審理中）於右揭時
    間進入Ａ之住處之事實，惟矢口否認其有竊盜犯行，辯稱：只是要與被害人Ａ開
    玩笑而已。惟查：右揭事實業據被害人Ａ在警訊中指述綦詳，且被害人Ａ亦復陳
    明：伊與甲、乙、丙三人只是點頭之交，並不熟識。伊係適時返家，甲、乙、丙
    三人均在場竊取其所有之財物，且其三人見到警察來就逃逸。經本院傳訊證人警
    員林００到庭證稱，其逮獲甲、乙二人時，電視機及電腦均放在地上，甲、乙二
    人並未說其係與Ａ開玩笑。
二、又被告甲及乙（另案審理中）於警訊中雖坦承其與丙（另案審理中）於右揭時地
    共同行竊；但甲及乙於偵審中卻供稱丙當時並不在場，丙亦自始否認其當時在場
    ，辯稱其當時與友人王００在臺南市聚餐；證人警員林００復證稱，其至現場時
    ，有三人逃逸，只逮獲甲、乙二人，並未看清丙之模樣；又本院傳訊證人王００
    ，經隔離訊問，對於當時聚餐之時間及參加人員，二人供述不合。
三、被害人Ａ雖對甲、乙二人，何人搬電視機或電腦之指訴與被告甲、乙二人供述不
    合，但是確定二人都有搬贓物。
四、被告甲結夥三人以上竊盜之事實，業據被害人Ａ於警訊中陳明在卷，復經證人警
    員林００到庭證述明確，從而，被告上揭所辯應屬事後卸責之詞，復有萬能鑰匙
    一支扣押可資佐證，罪證明確，被告之犯行堪以認定。
五、核被告所為，係犯刑法第三百二十一條第一項第一款、第四款之結夥三人以上於
    夜間侵入有人居住之建築物竊盜罪。其與乙、丙間有犯意聯絡及行為分擔，應論
    以共同正犯。又查被告曾因竊盜案件，於八十七年二月二十八日經本院判處有期
    徒刑一年確定，並於八十九年五月四日執行完畢，茲有被告前科表可證，其受有
    期徒刑之執行完畢，五年以內再犯有期徒刑以上之罪，為累犯，應依法加重其刑
    。爰酌被告之品行、犯罪動機、目的、手段、所生之危害及犯罪後仍飾詞辯解等
    一切情狀，量處如主文所示之刑。至扣案之萬能鑰匙一支為被告所有，已據被告
    於警訊時供明在卷，且係供犯罪所用之物，依刑法第三十八條第一項第二款規定
    ，併宣告沒收。
據上論斷，應依刑事訴訟法第二百九十九條第一項前段、刑法第二十八條、第三百二
十一條第一項第一款、第四款、第三十八條第一項第二款、第四十七條，判決如主文。
本案經檢察官某到庭執行職務。
中      華      民      國      八十九      年      四      月  三十    日
                                      臺灣高雄地方法院刑事第一庭
                                          法  官    ０００


司法院資訊處製作；財團法人民間司法改革基金會備份。
